【裁判字號】    90,易,1246
【裁判日期】    900918
【裁判案由】    毒品危害防制條例
【裁判全文】
臺灣臺北地方法院刑事判決                         九十年度易字第一二四六號
    公  訴  人  臺灣臺北地方法院檢察署檢察官
    被      告  甲○○
右列被告因違反毒品危害防制條例案件，經檢察官聲請簡易判決處刑（八十九年度毒
偵字第二九四０號），本院（九十年度簡字第三四０號）認不宜以簡易判決處刑，應
依通常程序審理，判決如左：
    主  文
甲○○連續施用第二級毒品，處有期徒刑捌月。
扣案第二級毒品安非他命壹包（淨重壹點壹公克）、施用毒品器具玻璃吸管（內含安
非他命殘渣）壹支均沒收銷燬。
    事  實
一、甲○○前因施用毒品案件，經依本院八十七年度毒聲字第一五九五號裁定、八十
    八年度毒聲字第一二六五號裁定，先後二次裁定送觀察、勒戒後，均無繼續施用
    毒品之傾向，經台灣臺北地方法院檢察署檢察官分別於民國八十七年十二月十八
    日以八十七年度偵字第二五四五一號及八十八年八月十七日以八十八年度偵字第
    六○一六號為不起訴處分確定後，復於八十八年八月間因施用第二級毒品安非他
    命，經台灣臺北地方法院檢察署檢察官向本院聲請簡易判決處刑，嗣經本院於八
    十九年五月十日以八十九年度店簡字第九七號判處有期徒刑五月，並於八十九年
    六月二日確定。詎被告又基於概括犯意，自八十九年七月八日起至八十九年七月
    十七日三時五十五分許採尿前九十六小時內某時分止，連續在台北市○○區○○
    路一二二號二樓等處，施用第二級毒品安非他命，為警於八十九年七月十七日零
    時三十分許在台北縣新店市○○路、安忠路口查獲，並扣得其所有之第二級毒品
    淨重一‧一公克、施用毒品器具玻璃吸管（內有安非他命殘渣）一支等物。
二、案經台北縣警察局汐止分局報告台灣臺北地方法院檢察署檢察官偵查起訴。
    理  由
一、訊據被告甲○○對於在右揭時、地施用第二級毒品之犯行自白不諱，並有台灣檢
    驗科技股份有限公司濫用藥物尿液檢驗報告影本附卷可稽，及查獲之毒品之結晶
    物一包，施用毒品器具玻璃吸管（內有安非他命殘渣）一支，扣案毒品經鑑驗呈
    安非他命反應，淨重共一‧一公克，亦有台北縣警察局汐止分局毒品初步鑑驗報
    告單附卷可憑。又被告前因施用毒品案件，經依本院八十七年度毒聲字第一五九
    五號裁定、八十八年度毒聲字第一二六五號裁定，先後二次裁定送觀察、勒戒後
    ，均無繼續施用毒品之傾向，經台灣臺北地方法院檢察署檢察官分別於民國八十
    七年十二月十八日以八十七年度偵字第二五四五一號及八十八年八月十七日以八
    十八年度偵字第六○一六號為不起訴處分確定後，復於八十八年八月間因施用第
    二級毒品安非他命，經台灣臺北地方法院檢察署檢察官向本院聲請簡易判決處刑
    ，嗣經本院於八十九年五月十日以八十九年度店簡字第九七號判處有期徒刑五月
    ，並於八十九年六月二日確定等情，亦有卷附不起訴處分書、判決書、台灣高等
    法院檢察署刑案紀錄覆表可查，被告自白與事實相符，事證明確，犯行足堪認定
    ，應依法論科。
二、查被告前因施用第二級毒品安非他命案件，經本院先後二次裁定送觀察、勒戒後
    ，均無繼續施用毒品之傾向，經台灣臺北地方法院檢察署檢察官分別二次為不起
    訴處分確定在案，此次再行連續施用第二級毒品安非他命，屬毒品危害防制條例
    第二十條第三項後段所稱之三犯。核其所為，係犯毒品危害防制條例第十條第二
    項之施用第二級毒品罪。又被告持有安非他命施用，其施用前後持有第二級毒品
    安非他命之低度行為，應為施用第二級毒品安非他命之高度行為所吸收，不另論
    罪。被告先後多次犯行，均時間緊接，方法相同，所犯係犯罪構成要件相同之罪
    名，顯係基於概括之犯意為之，為連續犯，依刑法第五十六條之規定，論以一罪
    ，並加重其刑。爰審酌被告已有二次因施用第二級毒品經檢察官為不起訴處分及
    一次施用第二級毒品後經判刑之紀錄，此次再施用第二級毒品安非他命，惡性非
    輕，惟念及被告施用毒品，所侵害法益僅係其個人身體、健康，且犯罪後尚能坦
    承犯行，已有悔改之意、態度良好等一切情狀，量處如主文所示之刑，以資懲儆
    。至扣案之第二級毒品安非他命一包（淨重共一．一公克），屬毒品危害防制條
    例第二條第二項第二款所稱之第二級毒品，為違禁物，另扣案之施用毒品器具玻
    璃吸管一支（內含安非他命殘渣），為供被告施用毒品之物，因與其內施用後殘
    留之第二級毒品安非他命無法分離，均應依同法第十八條第一項前段之規定，不
    問屬於犯人與否，均宣告沒收銷燬之。本院於調查時，向移送偵辦之台北縣警察
    局汐止分局調取扣案之上開證物時，該局於九十年六月七日以北警汐刑字第０八
    九四五號函稱：「本分局因受象神颱風水災影響，調無該案贓物品清單（無法證
    實該贓證物已送交贓物庫，或已遭水災淹沒）」等語，依偵查卷（八十九年毒偵
    二三０六號）內筆錄及移送書顯示，警方確曾扣有上開物品，既無法確知扣案物
    品已經滅失，故仍應依法宣告沒收銷燬，附此敘明。
據上論斷，應依刑事訴訟法第四百五十二條、第二百九十九條第一項前段、毒品危害
防制條例第十條第二項、第十八條第一項前段，刑法第十一條前段、第五十六條，判
決如主文。
本案經檢察官黃久真到庭執行職務
中    華    民    國      九十        年      九    月    十八          日
                                      臺灣臺北地方法院刑事第九庭
                                          法  官  王  綽  光
右正本證明與原本無異。
如不服本判決，應於判決送達後十日內，向本院提出上訴狀。
                                          書記官  潘   惠  梅
中    華    民    國      九十        年      九    月    二十一        日
附錄論罪科刑法條：毒品危害防制條例第十條
施用第一級毒品者，處六月以上五年以下有期徒刑。
施用第二級毒品者，處三年以下有期徒刑。


司法院資訊處製作；財團法人民間司法改革基金會備份。
